最高法院民事裁定　　　　　　　　　　110年度台抗字第914號
再 抗告 人　顧頌恩

訴訟代理人　李慶峰律師
　　　　　　徐亦安律師
上列再抗告人因與許家誠間聲請假扣押事件，對於中華民國110
年2月26日臺灣高等法院裁定（110年度抗字第150號），提起再
抗告，本院裁定如下：
    主  文
再抗告駁回。
再抗告訴訟費用由再抗告人負擔。
    理  由
    本件相對人許家誠以其於民國108年12月27 日，騎乘普通重
型機車，沿臺北市內湖區行善路北往南直行，至新湖二路口時，
遭違規之再抗告人駕駛營業自小客車撞擊，造成重大傷害，受有
新臺幣（下同）4485萬2690元之損害為由，向臺灣士林地方法院
（下稱士林地院）聲請對再抗告人之財產為假扣押，經該法院以
109年度審聲全字第3號裁定（下稱第3 號裁定）駁回。相對人提
起抗告，原法院以：相對人就假扣押之請求，業據提出檢察官起
訴處分書、診斷證明書、身心障礙證明書、臺北巿政府警察局道
路交通事故初步分析研判表、刑事附帶民事起訴狀為證，應認已
為釋明。而依相對人所提出再抗告人所有臺北市羅斯福路3段283
巷之不動產（下稱系爭不動產）謄本、內政部實價登錄網頁查詢
結果、再抗告人之108 年度綜合所得稅各類所得資料清單，可知
系爭不動產客觀市價為2638萬9434元，扣除抵押權所擔保債權額
1440萬元，其殘餘價值僅存1198萬9434 元，再參酌再抗告人108
年度之所得情形，迄65歲強制退休前，其近9 年之薪資所得實難
以全額清償相對人之侵權行為損害賠償債權，將來有難以清償之
虞。另相對人請求就再抗告人之財產於1000萬元之範圍內為假扣
押，核與其因上開重傷害致生之損害相較，並無不相當情形。相
對人已提出上開證據資料，並綜合上情及社會一般通念，堪認相
對人已就假扣押之原因已為釋明等詞，爰廢棄第3 號裁定，改裁
定准許相對人得對再抗告人財產在1000萬元範圍內為假扣押；再
抗告人以1000萬元為相對人供擔保或將之提存後，得免為或撤銷
假扣押，經核並無適用法規顯有錯誤。
    再抗告意旨雖謂：原法院為裁定前，未依民事訴訟法第 528
條第2 項規定，使其有陳述意見之機會，且相對人提出之證據無
法釋明假扣押之請求及原因，原法院竟認相對人已為相當釋明而
准許假扣押之聲請，復未就保全債權金額、抵押權所擔保之債權
金額為調查審認，適用法規顯有錯誤云云。惟按民事訴訟法第52
8條第2項規定：抗告法院為裁定前，應使債權人及債務人有陳述
意見之機會。旨在保障債權人及債務人之程序權，並使抗告法院
能正確判斷原裁定之當否。惟假扣押係保全程序，假扣押裁定具
隱密性，為防止債務人隱匿或處分財產，以保全債權人之強制執
行，其執行應依強制執行法第132條第1項規定，於裁定送達債務
人之同時或送達前為之。考量此項立法趣旨，債權人對駁回其假
扣押聲請之裁定提起抗告，倘假扣押隱密性仍應予維持，即無須
使債務人有陳述意見之機會。本件係相對人對士林地院駁回其假
扣押聲請之第3 號裁定，提起抗告，該裁定並未送予再抗告人，
其隱密性仍應維持，原法院未使再抗告人有陳述意見之機會，於
法並無不合。至再抗告人所陳其餘理由，係屬原法院認定相對人
已釋明假扣押之請求及原因等事實當否或相對人對於假扣押債權
是否存在之實體爭執，要與原裁定適用法規是否顯有錯誤無涉。
再抗告論旨，指摘原裁定不當，聲明廢棄，非有理由。末查在第
三審不得提出新攻擊或防禦方法，再抗告人於本院提出民事聲明
異議狀、臺北巿車輛行車事故鑑定委員會鑑定意見、覆議聲請狀
及臺北巿內湖區調解委員會調解不成立證明書，核屬新證據，非
本院所得審究，附此敘明。
    據上論結，本件再抗告為無理由。依民事訴訟法第495條之1
第2項、第481條、第449條第1項、第95條、第78條，裁定如主文
。
中    華    民    國   110    年    8     月    19    日
                      最高法院民事第二庭
                          審判長法官  高  孟  焄  
                                法官  彭  昭  芬  
                                法官  蘇  芹  英  
                                法官  邱  璿  如  
                                法官  徐  福  晋  
本件正本證明與原本無異
                                      書  記  官  
中    華    民    國   110    年    8     月    24    日